# 请教陈版，股份支付的问题

提问人：yiersansi1234 时间：2018-01-28 08:20:08
1 、A公司和B公司都属于甲企业集团内的子公司。A和B公司没有股权关系，独立存在。A公司股东大会批准了一项股份支付协议。该协议规定，B公司的高管为B公司服务 3 年，才能在期满时以每股 5 元的价格购买A公司股票，股票获得方式为定向增发，A公司股票在授予日的公允价值估计为 10 元。 这种情况下A公司和B公司该怎样进行账务处理。 2 、A公司和B公司都属于甲企业集团内的子公司。
A和B公司没有股权关系，独立存在。A公司股东大会批准了一项股份支付协议。该协议规定，B公司的高管为B公司服务 3 年，才能在期满时以每股 5 元的价格购买B公司股票，股票获得方式为定向增发，B公司股票在授予日的公允价值估计为 10 元。 这种情况下A公司和B公司该怎样进行账务处理。

回答人：chenyiwei
第二种情况就是常规的股份支付，与A公司无关。
第一种情况，B公司和A公司都按照权益结算股份支付处理。B公司的处理方法为常规处理方法，无特殊问题；A公司不确认股份支付费用，到实际增发时按每股 1 元作为股本， 4 元作为资本公积即可。对于股份公允价值与行权价格之间的差额，A并未从中受益，相当于为集团内兄弟公司承担了股权激励的成本，A体现为一项权益性交易，相当于先按照股份公允价值确认资本公积，再将代承担的股份支付费用冲减资本公积，两者相抵，相当于按实际增发价格与股本面值的差额调整资本公积。

提问人：yiersansi1234 时间：2018-01-28 10:46:00
第一种情况 等待期内 B公司 借 管理费用 5 贷 资本公积 5 A公司不做账务处理 行权期
B公司 不做账务处理 A公司 借 银行存款 5 贷 股本 1 资本公积 4 处理对否？

回答人：chenyiwei
是。

提问人：yiersansi1234 时间：2018-01-29 08:15:07
陈版 1 、如果集团甲公司与子公司B之间，甲通过协议，B员工在在B公司服务，可以低价购买B公司定增股票，这种情况下甲公司与B公司有股权关系，这种情况是否也是常规股份支付，与甲公司无关？ 2 、甲公司规定，甲公司员工在甲公司服务，可以在B公司低价购买定增股票 等待期内 甲公司 借 费用 贷 资本公积，B公司不做处理 行权期 甲公司不做处理 B公司 借 银行存款贷 股本 资本公积 处理是否正确？ 3 、甲公司规定 甲公司员工在B公司服务，到时可以低价购买甲公司股票，这种情况下如何处理？

回答人：chenyiwei
1 、接受服务方和结算义务方都是B，与甲公司无关。 2 、可以。 3 、B按权益结算股份支付确认费用和资本公积；A确认资本公积和对B公司的长期股权投资成本。